【裁判字號】    98,審訴,1839
【裁判日期】    990514
【裁判案由】    毒品危害防制條例
【裁判全文】
臺灣桃園地方法院刑事判決            98年度審訴字第1839號
公  訴  人  臺灣桃園地方法院檢察署檢察官
被      告  乙○○
上列被告因違反毒品危害防制條例案件，經檢察官提起公訴（98
年度毒偵字第2464號），被告於本院準備程序進行中，就被訴事
實為有罪之陳述，經本院告知簡式審判程序意旨，並聽取公訴人
及被告之意見後，本院合議庭裁定改依簡式審判程序審理，茲判
決如下：
    主    文
乙○○施用第一級毒品，累犯，處有期徒刑捌月，扣案之注射針
筒壹支沒收；又施用第二級毒品，累犯，處有期徒刑月；應執
行有期徒刑玖月，扣案之注射針筒壹支沒收。
    事實及理由
一、犯罪事實：緣乙○○前於民國83年間因傷害致死案件，經臺
    灣士林地方法院以83年度重訴字第30號判決判處有期徒刑8
    年，提起上訴後，經臺灣高等法院以84年度上訴字第322 號
    判決上訴駁回，提起上訴後，經最高法院以84年度台上字第
    3491號判決原判決撤銷，發回臺灣高等法院，嗣經臺灣高等
    法院以84年度上更（一）字第614 號判決判處有期徒刑8 年
    確定，於87年9 月5 日假釋併付保護管束出監，嗣遭撤銷假
    釋，尚餘殘刑有期徒刑3 年8 月26日，於90年3 月6 日入監
    執行前揭殘刑，於93年9 月3 日縮刑期滿執行完畢。另於95
    年間因公共危險案件，經臺灣板橋地方法院（下稱板橋地院
    ）以95年度交訴字第58號判決判處有期徒刑8 月確定，嗣經
    板橋地院以96年度聲減字第1426號裁定減刑為有期徒刑4 月
    確定，於96年7 月23日徒刑易科罰金執行完畢出監（以上於
    本案均構成累犯）。另於95年間因施用毒品案件，經本院以
    95年度毒聲字第534 號裁定送觀察、勒戒後，因認有繼續施
    用毒品傾向，再經本院以95年度毒聲字第1230號裁定令入戒
    治處所施以強制戒治，嗣因其戒治成效經評定為合格，於96
    年6 月12日強制戒治執行完畢出所，並經臺灣桃園地方法院
    檢察署檢察官以96年度戒毒偵字第233 號為不起訴處分確定
    。詎其仍不知悔改，於上開強制戒治執行完畢釋放後5 年內
    ，復分別基於施用第一、二級毒品之犯意，於98年5 月16日
    某時，在其位於桃園縣桃園市○○街191 之1 號3 樓之居處
    內，分別施用第一級毒品海洛因及第二級毒品甲基安非他命
    各1 次。嗣於98年5 月16日23時20分許，在桃園縣龜山鄉○
    ○路143 號前為警查獲，並扣得其所有供其施用第一級毒品
    所用之注射針筒1 支（內已無毒品殘留）。
二、證據名稱：
  (一)被告乙○○於檢察官偵查、本院準備程序及審理中之自白。
  (二)桃園縣政府警察局被採尿人尿液暨毒品真實姓名與編號對照
    表、台灣檢驗科技股份有限公司濫用藥物檢驗報告（尿液部
    分）、桃園縣政府警察局搜索扣押筆錄、扣押物品目錄表各
    1 份及扣案之注射針筒1 支。
  (三)臺灣高等法院被告前案紀錄表1份 。
三、附記事項：
    被告雖聲請本院併依毒品危害防制條例第17條規定，就其所
    犯酌減其刑云云。然按毒品危害防制條例第17條規定，犯第
    4 條至第8 條、第10條或第11條之罪，供出毒品來源，因而
    查獲其他正犯或共犯者，減輕或免除其刑。考其立法意旨，
    無非係在鼓勵被告供出其所製造、運輸、販賣或持有之毒品
    來源，俾追究出該毒品之前手，以澈底清除毒品氾濫。故所
    謂「供出毒品來源」，當指「具體供出上游之毒品來源」，
    以防止毒品蔓延者而言（最高法院92年度臺上字第2897號、
    95年度臺上字第489 號、97年度臺上字第6247號判決意旨參
    照）。茲就本案情節而論，被告固於98年6 月16日另案警詢
    中曾檢舉提供「甲○○」之姓名、地址，俾員警查獲毒販甲
    ○○而移由臺灣桃園地方法院檢察署檢察官偵辦其不法事證
    ，有被告於98年6 月16日製作之警詢筆錄1 份可稽（臺灣桃
    園地方法院檢察署98年度偵字第16329 號卷【下稱另案偵查
    卷】第10頁）；惟上舉毒販甲○○實「非」被告本案所涉施
    用毒品之上游來源，此除經被告於另案檢察官偵查中改稱：
    「（問：你何時向甲○○買過毒品？）我沒有向他買過」（
    另案偵查卷第141 頁）等語在卷，並經本院當庭向被告確認
    無訛（本院99年5 月5 日簡式審判筆錄第2 頁），且該案甲
    ○○販賣毒品予被告乙○○部分，經該案檢察官以98年度偵
    字第16329 號為不起訴處分。換言之，被告雖曾協助提供毒
    販甲○○之姓名、地址，然此究與「具體供出上游毒品來源
    」渺無相涉，而與毒品危害防制條例第17條「供出毒品來源
    ，因而破獲」之適用要件迥不相牟！準此，被告徒以前詞而
    聲請本院併依毒品危害防制條例第17條規定，就本案之所犯
    酌減其刑云云，自係於法無據；本案顯然核無毒品危害防制
    條例第17條規定之適用，事甚灼明。
四、應適用之法條：刑事訴訟法第299 條第1 項前段、第273 條
    之1 第1 項、第310 條之2 、第454 條第1 項，毒品危害防
    制條例第10條第1 項、第2 項，刑法第11條前段、第47條第
    1 項、第38條第1 項第2 款、第51條第5 款。
四、如不服本判決，得自收受送達之翌日起10日內向本院提出上
    訴狀（應附繕本），其未敘述上訴理由者，應於上訴期間屆
    滿後20日內補提理由書狀於本院，上訴於臺灣高等法院。
本案經檢察官丁俊成到庭執行職務。
中    華    民    國    99    年    5     月    14    日
                  刑事庭        法  官  林靜梅
以上正本證明與原本無異。
如不服本判決應於收受判決後10日內向本院提出上訴書狀，並應
敘述具體理由。其未敘述上訴理由者，應於上訴期間屆滿後20日
內向本院補提理由書( 均須按他造當事人之人數附繕本) 「切勿
逕送上級法院」。
                                書記官  施春祝
中    華    民    國    99    年    5     月    14    日
本案論罪科刑法條：
毒品危害防制條例第10條
施用第一級毒品者，處 6 月以上 5 年以下有期徒刑。
施用第二級毒品者，處 3 年以下有期徒刑。

司法院資訊處製作；財團法人民間司法改革基金會備份。
